臺灣彰化地方法院刑事裁定　　　　　　96年度聲減字第4004號
聲　請　人　臺灣彰化地方法院檢察署檢察官
受　刑　人　甲○○
上列受刑人犯如附表所示之案件，均已經判決罪刑確定，聲請人
聲請減刑及定其應執行之刑（臺灣彰化地方法院檢察署96年度聲
減字第3962號），本院裁定如下：
    主  文
甲○○所犯如附表編號一、二、三所示等罪，各減為如附表編號
一、二、三所示之刑，應執行有期徒刑玖月，如易科罰金，以銀
元佰元即新臺幣玖佰元折算壹日。又所犯如附表編號四、五所
示等罪，各減為如附表編號四、五所示之刑，應執行有期徒刑柒
月，如易科罰金，以銀元佰元即新臺幣玖佰元折算壹日。又所
犯如附表編號六所示之贓物罪，減為拘役貳拾日，如易科罰金，
以銀元佰元即新臺幣玖佰元折算壹日。
    理  由
一、按中華民國80年罪犯減刑條例第6條規定：本條例施行前，
    經通緝而未於本條例施行之日起10個月內自動歸案接受偵查
    、審判或執行者，不得依本條例減刑。」係指於該條例施行
    前經通緝，而未於該條例施行後之10個月限期內自動歸案者
    ，不得依該條例減刑，如係於該條施行前經通緝，並於該條
    例施行前經緝獲到案者，應不受該條規定不得減刑之限制（
    最高法院81年度臺非字第12號裁判要旨參照）。又依中華民
    國96年罪犯減刑條例第5條規定：「本條例施行前，經通緝
    而未於96年12月31日以前自動歸案接受偵查、審判或執行者
    ，不得依本條例減刑。」則依前揭最高法院判決意旨，於該
    條例施行前經通緝，並於該條例施行前經緝獲到案者，即不
    受該條例第5條規定不得減刑之限制。本件受刑人甲○○因
    違反毒品危害防制條例案件，於民國94年11月9日經本院發
    布通緝，並於本法施行前之95年1月12日緝獲歸案，依上開
    說明，並無同條例第5條之適用，合先敘明。
二、行為後法律有變更者，適用行為時之法律，但行為後之法律
    有利於行為人者，適用最有利於行為人之法律，修正後刑法
    第2條第1項定有明文。查刑法業於94年1月7日修正，同年2
    月2日公布，並於95年7月1日施行，而被告於裁判確定前犯
    數罪，且均在95年7月1日前犯之，依刑法第51條定應執行刑
    時，自應為新舊法比較（最高法院95年5月23 日95年度第8
    次刑庭會議決議參照）。
（一）修正前刑法第51條第5款規定：「宣告多數有期徒刑者，
      於各刑中之最長期以上，各刑合併之刑期以下，定其刑期
      。但不得逾20年」，及修正後刑法第51條第5款規定：「
      宣告多數有期徒刑者，於各刑中之最長期以上，各刑合併
      之刑期以下，定其刑期。但不得逾30年」，相互比較之結
      果，修正後刑法並非較有利於受刑人，依刑法第2條第1項
      前段規定，應依修正前刑法之規定，定其應執行之刑。
（二）犯最重本刑為5年以下有期徒刑以下之刑之罪，而受6個月
      以下有期徒刑或拘役之宣告，因身體、教育、職業、家庭
      之關係或其他正當事由，執行顯有困難者，得以1元以上3
      元以下折算1日，易科罰金。但確因不執行所宣告之刑，
      難收矯正之效，或難以維持法秩序者，不在此限。併合處
      罰之數罪，均有前項情形，其應執行之刑逾6月者，亦同
      ，修正前刑法第41條定有明文。惟修正後之刑法第41 條
      第2項之規定，則限縮定應執行之刑得易科罰金之範圍為
      「應執行之刑未逾6個月者」，經比較新、舊法之結果，
      因舊法對得易科罰金之範圍較寬，是以適用修正前之刑法
      第41條第2項規定顯對被告較為有利，依刑法第2條第1項
      前段規定，應依修正前之刑法第41條第2項規定准予易科
      罰金。
（三）受刑人於行為後，罰金罰鍰提高標準條例第2條業已刪除
      ，而刑法第41條第1項前段關於易科罰金之折算標準已由
      舊法之以銀元100元以上、300元以下折算1日，修正為以
      新臺幣1,000元、2,000元、3,000元折算1日，因屬科刑規
      範事項之變更，其折算標準為裁判時所應諭知，自有就新
      舊法規定比較之必要，經比較新舊法結果，以被告行為時
      之舊法較為有利於受刑人，自應適用修正前刑法之規定。
（四）揆諸前揭最高法院決議及刑法第2條第1項所定之「從舊從
      輕」原則，有關受刑人所犯如附表所示之犯行，自應適用
      修正前之刑法規定。另依刑法施行法第3條之1第3項之規
      定，於刑法修正施行前犯併合處罰數罪中之一罪，且該數
      罪均符合刑法第41條第1項得易科罰金之規定者，適用90
      年1月4日修正之刑法第41條第2項規定，故本件應適用修
      正前之規定，就受刑人應執行之刑部分，諭知易科罰金之
      折算標準。
三、查受刑人甲○○於附表所示日期犯如附表所列之罪，經本院
    、臺灣高等法院臺中分院分別判處如附表所列之刑確定在案
    ，茲檢察官以其犯罪時間，均在96年4月24日以前，所犯各
    罪，悉合於減刑條件，聲請予以減刑，並分別就附表編號一
    、二、三及編號四、五所示之罪所減得之刑，定其應執行之
    刑。經核尚無不合，應予准許。惟沒收不適用該條例之規定
    ，本件原確定判決對受刑人所諭知之沒收不在減刑之列，附
    此敘明。
四、爰依中華民國96年罪犯減刑條例第2條第1項第3款、第8條第
    1項、第3項、第9條、第10條第1項、第2項、第12條、刑法
    第2條第1項前段、修正前刑法第41條第1項前項、第2項、第
    51條第5款，刑法施行法第3條之1第3項，修正刪除前罰金罰
    鍰提高標準條例第2條，現行法規所定貨幣單位折算新臺幣
    條例第2條，裁定如主文。
中　　華　　民　　國　　96　　年　  11　　月　 27  　 日
                　刑事第六庭    法  官  王義閔
以上正本證明與原本無異。
如不服本裁定，應於裁定送達後5日內向本院提出抗告狀（須附
繕本）。
中　　華　　民　　國　　96　　年　  11　　月　 28  　 日
                                書記官　洪年慶
附表：
